【裁判字號】    99,簡上,6
【裁判日期】    990223
【裁判案由】    毀棄損壞
【裁判全文】
臺灣嘉義地方法院刑事判決               99年度簡上字第6號
上  訴  人  臺灣嘉義地方法院檢察署檢察官
上  訴  人
即  被  告  乙○○
上列上訴人等因被告毀棄損壞案件，不服本院嘉義簡易庭中華民
國98年11月30日98年度嘉簡字第1535號第一審判決（聲請簡易判
決處刑書案號：臺灣嘉義地方法院檢察署98年度偵字第7337號）
，提起上訴，本院管轄之第二審合議庭判決如下：
    主  文
上訴駁回。
    犯 罪 事 實
一、乙○○在民國98年9 月6 日凌晨2 時45分許，僅因心情不佳
    ，竟基於毀損之犯意，在嘉義市○區○鎮街58號旁巷弄內，
    持棍棒敲毀甲○○所管領使用車牌號碼RK-5512 自用小客車
    之前、後擋風玻璃及左後車窗，致令該3 車窗破損不堪使用
    ，足生損害於甲○○，嗣經甲○○報警而查獲上情。
二、案經甲○○訴由臺灣嘉義地方法院檢察署檢察官偵查聲請以
    簡易判決處刑。
    理  由
一、證據能力部分：
    按被告以外之人於審判外之陳述，雖不符刑事訴訟法第159
    條之1 至第159 條之4 之規定，而經當事人於審判程序同意
    作為證據，法院審酌該言詞陳述或書面陳述作成時之情況，
    認為適當者，亦得為證據；當事人、代理人或辯護人於法院
    調查證據時，知有第159 條第1 項不得為證據之情形，而未
    於言詞辯論終結前聲明異議者，視為有前項之同意，刑事訴
    訟法第159 條之5 定有明文。查本案所引用之被告以外之人
    審判外之言詞或書面陳述，被告乙○○及檢察官於本院審理
    時，知有第159 條第1 項不得為證據之情形，而未於言詞辯
    論終結前聲明異議，本院審酌該等言詞陳述及書面陳述作成
    之情況，未見有何不適當之情形，故依前開規定，均應有證
    據能力。
二、上開犯罪事實業據上訴人即被告乙○○於本院審理時坦承不
    諱，核與證人即告訴人甲○○、證人王思遠、徐培陞、余詩
    婷於警詢之證述相符，復有現場照片4 張及監視錄影畫面翻
    拍照片5 張附卷可查，足認被告之自白與事實相符，應堪採
    信。從而，本件事證明確，被告之犯行堪予認定。
三、核被告所為，係犯刑法第354 條毀損罪。原審認被告罪證明
    確，並審酌前無任何犯罪紀錄之素行、犯罪之動機、目的、
    手段、與告訴人素昧平生、犯罪所生之損害及犯罪後坦承，
    惟未能與告訴人和解等一切情狀，因而適用刑事訴訟法第
    449 條第1 項前段、第454 條第2 項，刑法第354 條、第41
    條第1 項前段，刑法施行法第1 條之1 第1 項、第2 項前段
    ，就被告之犯行量處拘役50日，並諭知以新臺幣1,000 元折
    算1 日之易科罰金折算標準，認事用法均無不當，量刑亦甚
    妥適。
四、本件被告上訴意旨以原審量刑過重，並希望與告訴人和解提
    起上訴。另檢察官以告訴人認尚有共犯，且原審量刑過輕，
    欲請求民事賠償等語而提起上訴。惟卷內並無相關證據足認
    尚有其他共犯參與本件毀損犯行，是檢察官此部分之上訴，
    並無理由。另按關於刑之量定，係實體法上賦予法院得為自
    由裁量之事項，倘其未有逾越法律所規定之範圍，或濫用其
    權限，即不得任意指摘為違法（最高法院75年台上字第7033
    號判例可資參照）。原審量拘役50日，並未逾越客觀上之適
    當性、相當性與必要性之比例原則，尚屬原審合法裁量權之
    行使，難認係違法失當。被告及檢察官以量刑過重或過輕提
    起上訴，為無理由，均應予駁回。
據上論斷，應依刑事訴訟法第455 條之1 第1 項、第3 項、第
368 條，判決如主文。
本案經檢察官曹合一到庭執行職務。
中    華    民    國    99    年    2     月    23    日
              刑事第四庭  審判長法  官  蔡憲德
                                法  官  王慧娟
                                法  官  梁淑美
上列正本證明與原本無異。
本件不得上訴。
中    華    民    國    99    年    2     月    23    日
                                書記官  林金福

司法院資訊處製作；財團法人民間司法改革基金會備份。
